臺灣桃園地方法院民事裁定　　　　　 110年度桃簡字第1281號
原　　　告　倪李莉香
訴訟代理人　倪國偉　
上列原告與被告王正收間遷讓房屋等事件，本院裁定如下：
   主    文
原告應於本裁定送達後十日內，按訴訟標的價額新臺幣參拾貳萬
肆仟元，扣除已繳裁判費新臺幣貳仟元後，補繳第一審裁判費新
臺幣壹仟伍佰參拾元，惟原告如能提出足以認定桃園市○○區○
○街○○○巷○○弄○○號房屋起訴時之交易價額之資料，則應
以該交易價額加計欠繳租金新臺幣貳萬肆仟元後，為本件訴訟標
的價額，並依民事訴訟法第七十七條之十三所定費率，補繳裁判
費，逾期不繳，即駁回其訴。
    理    由
一、因財產權而起訴，應繳納裁判費，此為法定必備之程式，民
    事訴訟法第77條之13定有明文。次按訴訟標的之價額，由法
    院核定。核定訴訟標的之價額，以起訴時之交易價額為準；
    無交易價額者，以原告就訴訟標的所有之利益為準。以一訴
    主張數項標的者，其價額合併計算之。以一訴附帶請求其孳
    息、損害賠償、違約金或費用者，不併算其價額，民事訴訟
    法第77條之1 第1 、2 項、第77條之2 第1 項前段、第2 項
    分別定有明文。又以租賃關係已經終止為原因，請求遷讓房
    屋之訴，係以租賃物返還請求權為訴訟標的，非以租賃權為
    訴訟標的，其訴訟標的價額應以起訴時房屋之交易價額為準
    ；無交易價額者，以原告就訴訟標的所有之利益為準（最高
    法院100 年度台抗字第42號民事裁定參照）。另租金請求尚
    非返還房地之附帶請求，應與返還房地之訴訟標的合併計算
    其價額。又附帶請求給付相當於租金之不當得利部分，則不
    併算其價額。原告之訴有起訴不合程式或不備其他要件之情
    形，依其情形可以補正，經審判長定期間命其補正而不補正
    者，法院應以裁定駁回之，民事訴訟法第249 條第1 項第6
    款定有明文。上揭規定於簡易訴訟程序適用之，同法第436
    條第2 項規定參照。
二、經查，原告起訴聲明：㈠被告應將桃園市○○區○○街000
    巷00弄00號房屋（下稱系爭房屋）全部騰空遷讓返還原告。
    ㈡被告應給付原告新臺幣（下同）2 萬4,000 元，及自起訴
    狀繕本送達翌日起至清償日止，按週年利率5 ％計算之利息
    。㈢被告應自系爭房屋租約終止日起至騰空遷讓返還系爭房
    屋之日止，按月給付8,000 元。依據前開說明，聲明㈠請求
    遷讓系爭房屋部分，訴訟標的價額應以系爭房屋價值計算，
    而系爭房屋總面積50.7平方公尺，有桃園市政府地方稅務局
    房屋稅籍證明書在卷可稽（見本院卷第10頁），換算約15坪
    （小數點以下四捨五入），又系爭房屋附近房地成交價格，
    每坪約10萬餘元以上，有內政部不動產交易實價查詢服務網
    查詢資料在卷可稽，另衡量房屋價值因大小、屋況、樓層及
    位置等眾多因素影響，而系爭房屋構造為磚石造之一層樓透
    天厝等情，有上開證明書附卷可參，本院暫以每坪10萬元計
    算其價值，是系爭房屋包含坐落基地價值為150 萬元（計算
    式：15×10萬= 150 萬）。又系爭房屋為透天型態，衡諸常
    情土地價值應高於系爭房屋價值，本院以系爭房屋占總價1/
    5 計算，系爭房屋價值應為30萬元。聲明㈡請求給付租金2
    萬4,000 元部分非返還系爭房屋之附帶請求，價額應合併計
    算。聲明㈢部分係請求相當於租金之不當得利，為附帶請求
    ，不併算其價額。從而，原告請求之訴訟標的價額應為32萬
    4,000 元（計算式：30萬+2萬4,000=32萬4,000 ），應徵第
    一審裁判費3,530 元，扣除已繳裁判費2,000 元後，尚應補
    繳第一審裁判費1,530 元。惟原告若能查報系爭房屋之交易
    現值或經有鑑定資格之鑑價公司所為鑑價價格，則應以該交
    易現值或鑑價價格加計欠繳租金2 萬4,000 元後，為本件訴
    訟標的價額，並以民事訴訟法第77條之13所定費率計算並補
    繳裁判費，逾期如未補繳，即駁回原告之訴。
中    華    民    國   110    年    11    月    2     日
                  桃園簡易庭  法  官  張明宏
以上為正本係照原本作成。
如不服本裁定，應於送達後10日內向本院提出抗告狀並表明抗告
理由（須附繕本，並應繳納抗告費新台幣1,000 元）。
中    華    民    國   110    年    11    月    3     日
                              書記官  石曉芸